臺灣澎湖地方法院刑事判決
111年度簡上字第3號
上  訴  人  洪黃寶鳳
即  被  告            

選任辯護人  馬陳棠律師(法扶律師)          
上列上訴人即被告因傷害案件，不服本院馬公簡易庭中華民國11
1年1月20日111 年度馬簡字第3號第一審刑事簡易判決（聲請簡
易判決處刑案號：110年度偵字第361號），提起上訴，本院管轄
第二審之合議庭判決如下：
    主    文
上訴駁回。
    事實及理由
一、本案經本院審理結果，認第一審刑事簡易判決之認事、用法
    及量刑均無不當，應予維持，除就證據部分補充被告洪黃寶
    鳳於本院準備程序及審理時之陳述外，其餘均引用附件第一
    審刑事簡易判決書（含檢察官聲請簡易判決處刑書所記載之
    犯罪事實、證據及理由）。
二、被告上訴意旨略以：被告於案發時地雖有握住告訴人的手，
    但告訴人所受傷勢，並非被告所致，原審認事用法不當，請
    求撤銷原判決等。
三、經查：
（一）被告於民國110年5月5日13時30分許，在澎湖縣○○市○○000
      之00號前，與告訴人發生口角爭執，並抓握告訴人左手臂
      之事實，為被告所承認，核與告訴人、證人徐○○於警詢、
      偵查中所述情節相符，上開事實，堪以認定。
（二）被告雖以告訴人所受傷勢非其所致云云置辯，惟參酌證人
      徐○○於偵查中證稱：「…我看到洪黃寶鳳出手抓朱○○的手
      ，約1、2秒鐘後，我就往店內看有無人可出來幫朱○○解危
      ，回頭看2、3秒，再回頭看她們時，她們彼此已無身體接
      觸了…朱○○回店內有告訴我說她受傷，我有看到她手臂有
      手被抓紅腫的現象。」等語（偵查卷第79頁），及告訴人
      於同日14時54分即至三軍總醫院澎湖分院附設民眾診療處
      檢傷，經診斷受有左手前臂鈍挫傷及多處擦傷及破皮和瘀
      青等傷勢，有告訴人之診斷證明書、病歷紀錄單可稽（警
      詢卷第33頁、第93至94頁），可見告訴人遭被告抓握後，
      左手臂呈現紅腫，且隨後即赴醫院急診，經診斷受有前述
      傷勢，且與遭被告抓握部位相符，堪認該等傷勢係被告上
      開行為所致。被告所辯，無非事後卸責之詞，不足採信。
（三）綜上所述，被告確有前揭傷害行為，本案事證已臻明確，
      被告前開犯行應堪認定。
四、綜上所述，被告所辯並非可採，原審認事用法及量刑既無不
    當，被告猶執前詞提起上訴，指摘原審判決有誤，洵屬無據
    ，應予駁回。
據上論斷，應依刑事訴訟法第455條之1第1項、第3項、第368條
、第373條，判決如主文。
本案經檢察官黃偉聲請簡易判決處刑，及於本審到庭執行職務
。
中　　華　　民　　國　　111 　年　　6 　　月　　6 　　日
                  刑事庭  審判長法  官　李宛玲　　　　
　　　　　　　　　　            法  官  王政揚
　　　　　　　　　　            法  官  陳立祥
以上正本證明與原本無異。
本判決不得上訴。　　　　　　　　　　　　　　　　 
中　　華　　民　　國　　111 　年　　6 　　月　　7 　　日
　　　　                        書記官  許致愷　　　　　
附件：                                  　
臺灣澎湖地方法院刑事簡易判決
111年度馬簡字第3號
聲  請  人  臺灣澎湖地方檢察署檢察官
被      告  洪黃寶鳳
                    女（民國00年0月0日生）
                    身分證統一編號：Z000000000號
                    住○○縣○○市○○000之00號
上列被告因傷害案件，經檢察官聲請以簡易判決處刑（110年度
偵字第361號），本院判決如下：
    主      文
洪黃寶鳳犯傷害罪，處拘役參拾日，如易科罰金，以新臺幣壹仟
元折算壹日。
    事實及理由
一、本件犯罪事實、證據、應適用法條，均引用檢察官聲請簡易
    判決處刑書之記載（如附件）。
二、爰審酌被告與告訴人朱○○因細故發生口角爭執，不思以理性
    方法解決，竟徒手抓傷告訴人朱○○之左手前臂，致告訴人受
    有左前臂鈍挫傷、多處擦傷及破皮瘀青等傷害，其行為實不
    可取；另考量被告於警詢及偵查中僅坦承與告訴人發生口角
    爭執後，出手握住告訴人之手，然否認本件傷害犯行，亦未
    向告訴人尋求和解或原諒，犯後態度不佳；兼衡被告於警詢
    時自述國小畢業之智識程度、擔任家管、家庭經濟狀況勉持
    暨其犯罪動機、目的、手段及所生危害等一切情狀，量處如
    主文所示之刑，並諭知易科罰金之折算標準，以資懲儆。
三、依刑事訴訟法第449 條第1 項前段、第3 項、第454 條第2
    項，刑法第277 條第1 項、第41條第1 項前段，刑法施行法
    第1 條之1 第1 項，逕以簡易判決處如主文所示之刑。
四、如不服本判決應於收受判決後20日內向本院提出上訴書狀，
    並應敘述具體理由；其未敘述上訴理由者，應於上訴期間屆
    滿後20日內向本院補提理由書（均須按他造當事人之人數附
    繕本）「切勿逕送上級法院」。
本案經檢察官黃偉聲請以簡易判決處刑。
中　　華　　民　　國　　111 　年　　1 　　月　　20　　日
                  臺灣澎湖地方法院馬公簡易庭
                      法　官　王偉為
以上正本證明與原本無異。
如不服本判決應於收受判決後20日內向本院提出上訴書狀，並應
敘述具體理由；其未敘述上訴理由者，應於上訴期間屆滿後20日
內向本院補提理由書(均須按他造當事人之人數附繕本)「切勿逕
送上級法院」。
因疫情而遲誤不變期間，得向法院聲請回復原狀。
中　　華　　民　　國　　111 　年　　1 　　月　　20　　日
　　　　　            書記官　莊心羽
附錄本案論罪科刑法條全文：
中華民國刑法第277條
傷害人之身體或健康者，處5 年以下有期徒刑、拘役或50萬元以
下罰金。
犯前項之罪，因而致人於死者，處無期徒刑或7 年以上有期徒刑
；致重傷者，處3 年以上10年以下有期徒刑。
附件：
臺灣澎湖地方檢察署檢察官聲請簡易判決處刑書
                                      110年度偵字第361號
　　被　　　告　洪黃寶鳳
　　　　　　　　　　　　女　00歲（民國00年0月0日生）
　　　　　　　　　　　　住○○縣○○市○○000之00號
　　　　　　　　　　　　國民身分證統一編號：Z000000000號
上列被告因傷害案件，業經偵查終結，認為宜以簡易判決處刑，
茲將犯罪事實及證據並所犯法條分敘如下：
　　　　犯罪事實
一、洪黃寶鳳與朱○○毗鄰而居，於民國110年5月5日下午1時30分
    ，在澎湖縣○○市○○000之00號前，因細故而引起口角爭執，
    洪黃寶鳳竟基於傷害之犯意，徒手抓傷朱○○之左手前臂，致
    朱○○受有左前臂鈍挫傷及多處擦傷及破皮瘀青等傷害。
二、案經朱○○訴由澎湖縣政府警察局馬公分局報告偵辦。
　　　　證據並所犯法條
一、證據清單及待證事實
編號 證　據　名 稱　　 待　證　事  實 1 被告洪黃寶鳳於警詢及偵查中之供述 證明被告與告訴人發生口角爭執後，出手握住告訴人之手之事實，惟矢口否認抓傷告訴人。  2 告訴人朱○○於偵查中之指訴 證明全部犯罪事實。 3 證人徐○○於警詢及偵查中具結之證述 證明被告洪黃寶鳳於上揭時地抓傷告訴人朱○○手臂之事實。 4 三軍總醫院澎湖分院附設民眾診療服務處診斷證明書1紙及國防醫學院三軍總醫院澎湖分院函附告訴人之病歷資料 證明告訴人朱○○當時受有左前臂鈍挫傷及多處擦傷及破皮瘀青等傷害。 5 刑案現場平面圖1紙及刑案現場照片4張 證明被告傷害告訴人之事實。 
二、核被告洪黃寶鳳所為，均係犯刑法第277條第1項之傷害罪嫌
    。
三、依刑事訴訟法第451條第1項聲請逕以簡易判決處刑。
　　此　致
臺灣澎湖地方法院
中　　華　　民　　國　 110　　年　　12　　月　　27　　日
　　　　　　　　　　　　　檢　察　官　黃 偉
上述正本證明與原本無異
中　　華　　民　　國　 110　　年　　12　　月　　29　　日
                          書  記  官  陳 文 雄
所犯法條
中華民國刑法第277條第1項 
傷害人之身體或健康者，處 5 年以下有期徒刑、拘役或 50 萬
元以下罰金。

本件係依刑事訴訟法簡易程序辦理，法院簡易庭得不傳喚被告、
輔佐人、告訴人、告發人等出庭即以簡易判決處刑；被告、被害
人、告訴人等對告訴乃論案件如已達成民事和解而要撤回告訴或
對非告訴乃論案件認有受傳喚到庭陳述意見之必要時，請即另以
書狀向簡易法庭陳述或請求傳訊。